臺灣嘉義地方法院刑事判決　　　　　　　　 94年度訴字第2號
公　訴　人　臺灣嘉義地方法院檢察署檢察官
被　　　告　甲○○
上列被告因違反毒品危害防制條例案件，經檢察官提起公訴（93
年度毒偵字第1446號），本院判決如下：
    主  文
甲○○連續施用第一級毒品，累犯，處有期徒刑壹年貳月。
    事  實
一、甲○○前於民國92年間因傷害案件經本院以92年度簡字第95
    6號判處有期徒刑6月，如易科罰金以3百元折算1日，再經本
    院於93年 1月5日以92年簡上字第196號駁回上訴確定，於93
    年 2月18日易科罰金執行完畢。復於93年間因施用毒品案件
    ，經本院以93年度毒聲字第 206號裁定送觀察、勒戒後，認
    無繼續施用毒品之傾向，於93年7月9日執行完畢而釋放，詎
    仍不知悔改，另基於施用第一級毒品海洛因之概括犯意，自
    93 年10月5日起至同年10月21日某時許止之期間內，在其位
    於嘉義縣溪口鄉○○村 ○鄰○○路48號之住處房間內，以將
    海洛因摻入香菸點火吸用所產生氣體之方式，連續施用海洛
    因 3次。嗣於93年10月22日，甲○○因竊盜案件為警查獲，
    並於查獲當日18時35分許至同日19時 5分許間，得甲○○同
    意採其尿液送驗，結果呈嗎啡陽性反應，始知上情。
二、案經嘉義縣警察局民雄分局報請臺灣嘉義地方院檢察署檢察
    官偵查起訴。
    理  由
一、訊據被告甲○○對於上開犯罪事實於本院審理時坦承不諱（
    見本院卷第104頁）；參以於查獲當日下午5時30分許，得被
    告同意採尿送驗，其結果確呈嗎啡陽性（按施用海洛因後，
    經人體之水解代謝作用，會呈嗎啡陽性反應）反應等情，有
    嘉義縣衛生局煙毒尿液檢驗單、長榮大學毒物研究中心94年
    3月14日複驗確認報告及代號與姓名對照表各1紙在卷可稽（
    見警卷第3頁、第4頁；本院卷第75頁），足資擔保被告於本
    院審理時所為之上開任意性自白具有相當程度之真實性，而
    得使本院確信被告前述自白之犯罪事實確屬真實，自應堪採
    信。又被告固於94年 1月17日本院行準備程序時矢口否認上
    開施用海洛因犯行，辯稱：驗尿呈嗎啡陽性反應係因伊曾至
    嘉南療養院就醫施打針劑所致云云，然經本院向行政院衛生
    署嘉南療養院函調被告於該院之就醫病歷紀錄，並就被告上
    開辯詞函詢該院，該院函覆以：「‧‧‧楊員曾於本院住院
    及門診戒癮多次，‧‧‧最近一次為九十三年十月十七日的
    門診，當時曾接受Tramal 100mg針劑肌肉注射，此藥雖為三
    級管制藥品，可有效協助減緩海洛因戒斷症狀，但並不會造
    成尿液檢驗呈嗎啡陽性反應。」等語，有該院94年3月8日嘉
    南般字第0940000802號函附卷可考，益見被告上開驗尿報告
    呈嗎啡陽性反應結果並非因施打針劑所致之偽陽性反應，是
    被告確有施用海洛因之行為無訛。而被告於93年間因施用毒
    品案件，經本院以93年度毒聲字第 206號裁定送觀察、勒戒
    後，認無繼續施用毒品之傾向，於93年7月9日執行完畢而釋
    放等情，有臺灣高等法院被告施用毒品紀錄表、在監在押紀
    錄表及臺灣高等法院被告全國前案紀錄表各 1件附卷可佐。
    是被告於觀察、勒戒執行完畢釋放後，5 年內再犯施用海洛
    因之犯行，洵堪認定，應依法論科。
二、按海洛因屬毒品危害防制條例所定之第一級毒品。故核被告
    甲○○所為，係犯毒品危害防制條例第10條第 1項之施用第
    一級毒品罪；其施用前持有海洛因之低度行為，為施用之高
    度行為所吸收，均不另論罪。再被告上揭 3次施用海洛因之
    行為，時間緊接，且觸犯犯罪構成要件相同之罪名，顯係基
    於概括犯意反覆為之，應依連續犯規定論以一罪，並加重其
    刑。又查被告前於92年間因傷害案件經本院以92年度簡字第
    956號判處有期徒刑6月，如易科罰金以3百元折算1日，再經
    本院於93年 1月5日以92年簡上字第196號駁回上訴確定，於
    93年 2月18日易科罰金執行完畢等情，則有被告之臺灣高等
    法院被告全國前案紀錄表乙份附卷可佐，其於 5年內再犯本
    件有期徒刑以上之罪，為累犯，應依刑法第47條遞加重其刑
    。爰審酌被告前曾施用毒品而經經觀察、勒戒程序，竟未思
    悔改，復行施用第一級毒品，且於本院行準備程序時矢口否
    認上開施用毒品犯行，迄本院調查相關證據後，始改口坦承
    犯行，其犯後態度難謂良好，顯然缺乏禁絕毒害決心，與被
    告施用毒品之次數，以及施用毒品犯行係屬戕害自身健康之
    行為，尚未危害他人等一切情狀，量處如主文所示之刑，以
    資懲儆。
據上論斷，應依刑事訴訟法第299條第1項前段，毒品危害防制條
例第10條第 1項，刑法第11條、第56條、第47條，判決如主文。
本案經檢察官陳鈴香到庭執行職務
中　　華　　民　　國　　94　　年　　5　　月　　31　　 日
                  刑事第四庭  審判長法　官  康  存  真
                                    法  官  鄭  雅  文
                                    法  官  曾  宏  揚
上列正本證明與原本無異。
如不服本判決，應於判決送達後10日內向本院提出上訴狀（應附
繕本）。告訴人或被害人如對於本判決不服者，應具備理由請求
檢察官上訴，其上訴期間之計算係以檢察官收受判決正本之日期
為準。
中　　華　　民　　國　　94　　年　　5　　月　　31　　 日
                                    書記官  陳  慶  昀
附錄論罪科刑法條：
毒品危害防制條例第10條
施用第一級毒品者，處六月以上五年以下有期徒刑。
施用第二級毒品者，處三年以下有期徒刑。
